臺灣臺東地方法院刑事判決　　　　　　　 96年度訴字第320號
公　訴　人　臺灣臺東地方法院檢察署檢察官
被　　　告　甲○○
　　　　　　　　　　　號（現另案羈押於臺灣臺東看守所）
上列被告因毒品危害防制條例案件，經檢察官提起公訴（96年度
毒偵字第457、469號），本院依簡式審判程序判決如下：
    主  文
甲○○施用第一級毒品，累犯，處有期徒刑拾壹月；又施用第二
級毒品，累犯，處有期徒刑陸月。應執行有期徒刑壹年月。
    事  實
一、甲○○前於民國92年間因違反毒品危害防制條例案件，經本
    院以92年度訴字第179號判處有期徒刑8月確定，於93年9月
    8日期滿執行完畢；嗣於同年間因竊盜案件，經本院以93年
    度易字第136號判處有期徒刑1年2月，並經臺灣高等法院花
    蓮分院以93年度上易字第111號駁回上訴確定，於94年5月9
    日入監執行；另於93年間因偽造文書案件，經本院以94年度
    東簡字第195號判處有期徒刑6月，嗣經本院以94年度簡上字
    第17號駁回上訴確定；又於94年間因竊盜案件，經本院以94
    年度東簡字第122號判處有期徒刑4月確定，再於同年間因毒
    品危害防制條例案件，經本院以94年度訴字第129號判處有
    期徒刑10月、4月，應執行有期徒刑1年確定；上開偽造文書
    、竊盜、施用毒品等罪並經本院以96年度聲減字第71號分別
    裁定減刑，並定應執行刑10月確定，接續執行，嗣於96年7
    月16日執行完畢出監。又甲○○於92年間因施用毒品案件，
    經本院以92年度毒聲字第89號裁定令入戒治處所施以強制戒
    治1年，於93年1月9日因毒品危害防制條例修正，毋庸繼續
    執行強制戒治而報結（所涉刑案部分，經本院以92年度訴字
    179號判處有期徒刑8月如前所述）。詎其竟不知悔改，明知
    海洛因、甲基安非他命分屬毒品危害防制條例第2條第2項第
    1款、第2款所列之第一級毒品和第二級毒品，未經許可，不
    得非法持用、施用，於上開強制戒治執行完畢釋放後5年內
    ，竟基於施用第一級毒品海洛因及第二級毒品甲基安非他命
    之犯意，於96年9月15日上午11時許，在臺東縣臺東大橋橋
    下某處，以海洛因置於香菸點燃之方式，施用第一級毒品海
    洛因1次，及以電燈泡製成之玻璃球燒烤方式，施用第二級
    毒品甲基安非他命（起訴書誤載為安非他命）1次。嗣甲○
    ○因另涉犯竊盜案件，於96年9月17日上午10時許為警詢問
    時，經其同意採集尿液檢體送驗結果，呈鴉片類及安非他命
    類陽性反應，又因涉犯上開竊盜案件，於同日羈押於臺灣臺
    東看守所，於翌日採集尿液檢體送驗結果，亦呈嗎啡及甲基
    安非他命陽性反應，而悉上情。
二、案經臺東縣警察局臺東分局報告及臺灣臺東看守所函送臺灣
    臺東地方法院檢察署檢察官偵查起訴。
    理  由
一、據以論罪之證據名稱：
（一）被告甲○○於偵查及本院審理時之自白。
（二）臺東縣警察局臺東分局96年度偵辦毒品案件尿液採集代碼
      一覽表、臺東監獄96年9月1-30日尿液臨時抽驗名單各1紙
      ，慈濟大學濫用藥物檢驗中心檢驗總表2份。
（三）臺灣臺東地方法院檢察署刑案資料查註紀錄表、臺灣高等
      法院被告前案紀錄表各1份。
（四）綜上各節參互佐證，被告自白核與事實相符，應堪採信，
      本件事證明確，被告犯行堪以認定，應依法論科。
二、論罪科刑部分：
    查海洛因及甲基安非他命分別係毒品危害防制條例第2條第2
    項第1款、第2款所列之第一級、第二級毒品。是核被告所為
    ，係犯毒品危害防制條例第10條第1項之施用第一級毒品罪
    及同條第2項之施用第二級毒品罪。被告施用海洛因、甲基
    安非他命前持有各該毒品之低度行為，應分別為嗣後施用之
    高度行為所吸收，均不另論罪。被告所犯上開2罪，犯意各
    別，行為互殊，應分論併罰。再被告有如犯罪事實欄所載之
    犯罪科刑及執行情形，有臺灣高等法院被告前案紀錄表1份
    在卷足佐，其於有期徒刑執行完畢後，5年內故意再犯有期
    徒刑以上之罪，為累犯，應依刑法第47條第1項之規定，各
    加重其刑。爰審酌被告於強制戒治後，仍不知警惕，不思尋
    求正當之身心發展，竟又施用足以導致精神障礙、性格異常
    ，甚至造成生命危險之毒品，戕害一己之身心健康，對社會
    治安可能之危害程度非微，惟念其尚能坦承犯行，犯罪後態
    度良好等一切情狀，分別量處如主文所示之刑，及定應執行
    之刑。至於被告施用第二級毒品所使用之玻璃球，被告已經
    丟棄，業據其陳明在卷，無法證明其是否尚存，爰不宣告沒
    收，附此說明。
三、應適用之法條：
    刑事訴訟法第237條之1第1項、第299條第1項前段、第310條
    之2、第454條，毒品危害防制條例第10條第1項、第2項，刑
    法第11條前段、第47條第1項、第51條第5款，判決如主文。
本案經檢察官乙○○到庭執行職務。
中　　華　　民　　國　　96　　年　　12　　月　　27　　日
                  刑事第二庭    法  官  盧亨龍
以上正本證明與原本無異。
如不服本判決應於收受本判決後10日內向本院提出上訴書狀（須
附繕本）。
「切勿逕送上級法院」。
                                書記官  蕭家玲
中　　華　　民　　國　　96　　年　　12　　月　　27　　日
附錄論罪科刑法條：
毒品危害防制條例第10條
施用第一級毒品者，處6月以上5年以下有期徒刑。
施用第二級毒品者，處3年以下有期徒刑。
